【裁判字號】    89,上易,341
【裁判日期】    890229
【裁判案由】    竊盜
【裁判全文】
臺灣高等法院臺中分院刑事判決              民國八十九年度上易字第三四一號
    上  訴  人  臺灣彰化地方法院檢察署檢察官
    被      告  丁○○
右上訴人因被告竊盜案件，不服台灣彰化地方法院中華民國八十八年十二月六日第一
審判決（民國八十八年度易字第一三一○號，起訴案號：台灣彰化地方法院檢察署民
國八十八年度偵字第八九五三、八八五六、九○三五、九一五六號），提起上訴，本
院判決如左：
    主      文
原判決撤銷。
丁○○連續竊盜，處有期徒刑貳年，並於刑之執行前令入勞動場所強制工作參年。
扣案之鑰匙肆把沒收。
    事      實
一、丁○○平日無其他正當工作，接連犯罪，已養成犯罪之習慣，其基於意圖為自己
    不法所有之概括犯意，於下列時間、地點，多次竊取他人之機車：
  (一)於八十八年八月二十九日晚間七時三十分許，在彰化縣二林鎮○○里○○路○段
    四五七號前，見戊○○所有牌照號碼ＴＴＣ─○九七號之輕型機車停置該處，竟
    趁無人注意之際，持其所有鑰匙，發動引擎，逕將該輛機車騎走，竊取得逞。
  (二)再於同年九月五日凌晨零時二十分許，至前開處所，以相同手法，竊取戊○○之
    上開機車得逞。
  (三)復於八十八年九月七日晚間十時許，在彰化縣二林鎮○○里○○路○段大興農量
    販店前，見庚○○所有牌照號碼ＫＩＱ─○四六號之機車停置該處，趁無人注意
    之際，持其所有鑰匙，發動引擎，逕將該輛機車騎走，竊取得逞。
  (四)又於同年九月十三日下午四時四十分許，在彰化縣員林鎮○○路五００號黃金帝
    國大樓下，見甲○○所有牌照號碼ＴＵＶ─九三八號之機車停置該處，即趁無人
    注意之際，持其所有鑰匙，發動引擎，逕將該輛機車騎走，竊取得逞。
  (五)又於八十八年九月六日上午七時許，在彰化縣溪湖鎮○○里○○路○段八○九號
    前，竊取丙○○所有置於該處之ＫＩＶ－七九○號重機車一部，得手後停放於彰
    化縣二林鎮華崙里唐厝巷十一號前。
二、嗣經警分別於八十八年九月二日上午七時五十五分、同年九月五日上午八時二十
    分、同年月九日凌晨二時四十分、同月十三日下午五時三十分及同月六日下午九
    時十分許先後五次查獲，並扣得其所有，用以竊取機車之鑰匙四把。
三、案經彰化縣警察局二林分局及溪湖分局分別報請臺灣彰化地方法院檢察署檢察官
    偵查起訴及移送併案審理。
  理      由
一、右揭事實一、第一項至第四項之犯罪行為，業據被告坦承不諱，核與被害人及證
    人莊佩佩、己○○、庚○○、甲○○於警訊之證述相符，並有車輛竊盜、車牌失
    竊資料個別查詢報表－查詢車輛、車牌認可資料、贓物認領保管單等件及照片附
    卷可稽，復有鑰匙四把扣案可證，被告此部分犯行罪證明確。雖被告矢口否認竊
    取丙○○所有之ＫＩＶ－七九○號機車，辯稱該機車非其所竊取云云。惟查該機
    車確係被告所竊取，業據另案被告周龍興於偵查中供述甚明，證人周嘉昌於偵查
    中證稱，八十八年九月六日下午二、三時左右，曾看見丁○○騎前開機車至二林
    鎮○○里○○路○段控仔信用部買酥雞，證人周坤杉於偵查中亦證稱，八十八
    年九月六日下午，曾看見丁○○騎用同一車型車色之機車，足證周龍興之供述為
    真實，被告空言否認此部分之犯行，顯不足採信，此部分之犯行亦可認定。
二、核被告上開竊取他人機車之行為，係犯刑法第三百二十條第一項之竊盜罪。被告
    先後五次竊盜犯行，時間緊接，且犯罪構成要件相同，顯係基於概括之犯意反覆
    為之，為連續犯，應依刑法第五十六條之規定，以一竊盜罪論，並加重其刑。原
    審以被告罪證明確，予以論罪科刑，原無不合，惟查被告確有竊取丙○○所有之
    ＫＩＶ－七九○號機車，原判決誤認被告未竊取該機車，尚有未洽，檢察官上訴
    意旨執此指摘原判決不當，為有理由，應由本院將原判決撤銷改判。按機車已成
    為目前社會生活上所依賴，一旦失竊必影響生活秩序，其損失絕非止於該機車之
    財產價值，行為人僅圖一己之貪念，毫不顧慮他人損害之深淺，其惡性難認輕微
    ，自應科處相當之刑度，方能惕勵其省思悔悟，並彰社會正義。爰審酌被告之素
    行、其犯罪之動機、目的、所生之危害及其他情節，並犯罪後之態度等一切情狀
    ，量處以有期徒刑二年。又查被告平日未謀得正當固定之工作，亦據被告於原審
    審理時供承在卷，足認其犯罪習慣已然形成，經本院斟酌再三，認被告如未於刑
    之執行前，令入勞動處所強制工作，習得勤勞刻苦之精神及謀生之技藝與能力，
    而驟然返回社會，必因無正當職業，嫌惡工作，致生不能適應而再犯之情形。職
    是之故，為促使被告將來得以自力更生，不致成為其家庭及社會、國家之負累，
    被告確有於刑之執行前令入勞動場所強制工作三年之必要，仍依原審併宣告之。
    。另扣案之鑰匙四把，既為被告所有，供竊取機車所用之物，已據其供承在卷，
    併宣告沒收之。
據上論斷，應依刑事訴訟法第三百六十九條第一項前段、第三百六十四條、第二百九
十九條第一項前段、刑法第三百二十條第一項、第五十六條、第三十八條第一項第二
款，竊盜犯贓物犯保安處分條例第一條前段、第三條第一項第一款、第四條、第五條
第一項前段，罰金罰鍰提高標準條例第一條前段，判決如主文。
本案經檢察官乙○○到庭執行職務。
中      華      民      國    八十九      年      二      月   二十九   日
                              臺灣高等法院臺中分院刑事第九庭
                                    審判長法  官  胡  森  田
                                          法  官  蕭  錦  鍾
                                          法  官  黃  日  隆'
右正本證明與原本無異。
不得上訴。
                                          書記官  陳  曉  青
中      華      民      國    八十九      年      三      月     二     日
                                                                        Ａ


司法院資訊處製作；財團法人民間司法改革基金會備份。
